【裁判字號】    90,毒抗,235
【裁判日期】    900723
【裁判案由】    觀察、勒戒
【裁判全文】
臺灣高等法院臺南分院刑事裁定          九十年度毒抗字第二三五號          Ｃ
      抗  告  人
      即  被  告  甲  ○  ○
右列抗告人因違反毒品危害防制條例案件，不服臺灣雲林地方法院九十年度毒聲字第
六四九號中華民國九十年六月十三日第一審裁定，提起抗告，本院裁定如左：
      主      文
抗告駁回。
      理      由
一、抗告意旨略以：抗告人甲○○之尿液雖前後送請雲林縣衛生局及憲兵司令部刑事
    鑑定中心檢驗，惟抗告人被訴涉嫌施用安非他命，倘抗告人所服用之減肥藥亦含
    有與安非他命相同成分，如麻黃素或 PPA等，則亦非透過目前最具公信力之檢驗
    方法（即氣相層析質譜儀分析法）標榜可完全排除偽陽性之干擾，即再精密、誤
    差再低之檢驗方法僅能測出尿液是否含有某特定成分，亦無法準確檢測出行為人
    係因食用何物致生該檢測結果。又遍觀檢察官聲請書、或原審法院刑事裁定，不
    僅關於抗告人究在何處所、使用何種方法施用安非他命等重要犯罪構成要件支字
    未提，甚且竟僅依據未完全相關之行政令函臆測抗告人「：：：於案發時或採尿
    時起回朔前九十六小時內之某時，曾在不詳處所，施用安非他命一次無疑。：：
    ：云云」，原審率爾認事用法，裁定抗告人應送觀察、勒戒即屬不當，爰提起抗
    告，還抗告人之清白云云。
二、經查，抗告人即被告甲○○雖否認於民國九十年一月十日十二時三十分前回溯九
    十六小時內，在不詳地點，以不詳方式，施用第二級毒品安非他命，為警於九十
    年一月十日十二時三十分許，在雲林縣北港鎮大北里五鄰六六號房內查獲等事實
    ，惟原審以「抗告人之尿液經檢驗後呈毒品甲基安非他命陽性反應，有雲林縣衛
    生局煙毒尿液檢驗成績書一紙在卷可稽，而其尿液經再送憲兵司令部刑事鑑識中
    心以氣相層析質譜儀分析法複驗，亦為相同之認定，有該中心九十年五月十六日
    （九○）綱得字第○六一二七號鑑驗通知書一紙附卷可佐。按『尿液毒品檢驗，
    若能使用先進之氣相層析質譜儀分析法確認，則可完全排除偽陽性之干擾，為目
    前最具公信力的檢驗方法』，為法務部調查局八十七年九月二十九日（八七）發
    技（一）字第八七０七四五七四號函所揭示，足見上開檢驗方法可完全排除偽陽
    性之干擾，其鑑驗結果堪以採信。次按『甲基安非他命經口服後約百分之七十於
    二十四小時內自尿液中排出，約百分之九十於九十六小時內自尿液中排出，甲基
    安非他命之檢出與其投與方式、投與量、個人體質、採尿時間及檢測儀器之精密
    度等諸多關係有關，因此僅憑尿液中呈安非他命陽性反應，並無法確實推算吸食
    時間距採集時間之長短，惟依上述資料推斷，最長不可能超過四日』，亦有行政
    院衛生署藥物食品檢驗局八十一年二月八日（八一）藥檢壹字第○○一一五六號
    函一紙附卷可參，是依上開說明，足認被告於九十年一月十日或其採尿時起回溯
    前九十六小時內之某時，曾在不詳處所，施用第二級毒品安非他命一次無疑。被
    告空言否認並未施用安非他命云云，顯係事後卸責之詞，不足採信」等語，而認
    定抗告人有施用第二級毒品安非他命之犯行，依毒品危害防制條例第二十條第一
    項及觀察勒戒處分執行條例第三條第一項規定，裁定將抗告人送勒戒處所觀察、
    勒戒，經核並無不合，抗告人之上述抗告，難認有理由，應予駁回。
四、據上論斷，應依刑事訴訟法第四百十二條，裁定如主文。
中    華    民    國      九十      年      七      月      二十三      日
                                  臺灣高等法院臺南分院刑事第二庭
                                      審判長法官  游    明    仁
                                            法官  林    永    茂
                                            法官  陳    清    溪
右正本證明與原本無異。
不得再抗告。
                                      法院書記官  嚴    巧    花
中    華    民    國      九十      年      七      月      二十四    日


司法院資訊處製作；財團法人民間司法改革基金會備份。
